【裁判字號】    94,易,656
【裁判日期】    950616
【裁判案由】    恐嚇
【裁判全文】
臺灣苗栗地方法院刑事判決               94年度易字第656號
公  訴  人  臺灣苗栗地方法院檢察署檢察官
被      告  甲○○
上列被告因恐嚇案件，經檢察官聲請以簡易判決處刑（94年度偵
字第2485號），本院受理後（原簡易庭案號：94年度苗簡字第68
0 號）認為不宜逕以簡易判決處刑，適用通常程序審理，判決如
下：
    主    文
甲○○犯恐嚇危害安全罪，處有期徒刑陸月，如易科罰金，以
佰元折算壹日。
    犯罪事實
一、甲○○與丙○○曾為男女朋友關係，2 人因談判分手事宜發
    生爭執，甲○○心生不滿，竟基於恐嚇之犯意，於民國94年
    5 月6 日晚上9 時52分許，在丙○○位於苗栗縣苑裡鎮客庄
    里22鄰75之23號5 樓之1 住處門口前，以雙手掐住丙○○脖
    子（傷害部分業據丙○○於偵查中撤回告訴），並對丙○○
    稱：「要讓你死」、對其母親乙○○○稱：「伯母，對不起
    ，今天要讓你女兒死」（閩南語發音）等語之方式，恐嚇丙○○及乙○○○，致其等均心生畏懼，而生危害於安全。
二、案經丙○○訴由苗栗縣警察局通霄分局報告臺灣苗栗地方法
    院檢察署檢察官偵查起訴。
    理    由
一、認定犯罪事實所憑之證據及理由：
    (一)被告甲○○對其與丙○○原為男女朋友關係，因談判分手
      事宜發生爭執，其於上開時間、地點，與丙○○發生口角
      及拉扯等情，已坦白承認。
    (二)被告與丙○○前已有過多次爭吵，案發當日被告欲找丙○○理論，曾撥打丙○○之行動電話詢問外出之丙○○所在
      ，再撥打丙○○上址住處之電話、前往丙○○住處門口按
      門鈴，惟丙○○之母親乙○○○皆不予理會，被告遂躺臥
      該址門口前，嗣丙○○自外返回，發現被告駕駛之車輛停
      放在樓下丙○○之停車位，隨即搭電梯上樓，與被告在住
      處門口前相遇，被告即質問丙○○「為什麼要這樣」，並
      要求進入丙○○住處，丙○○加以拒絕後，被告憤而以雙
      手掐住丙○○脖子，將丙○○壓到地上，對丙○○說：「
      要讓你死」及對自丙○○住處出來阻止之乙○○○稱：「
      伯母，對不起，今天要讓你女兒死」等語，使丙○○、乙○○○深感恐懼之事實，則分據證人丙○○、乙○○○於
      警詢、偵訊及本院審理時證述明確，互核相符。
    (三)丙○○於案發後前往苑裡李綜合醫院急診治療，經醫師診
      斷其受有左頸部挫傷之傷害，此有該院94年5 月7 日開立
      之診斷證明書1 紙在卷可稽（臺灣苗栗地方法院檢察署94
      年度偵字第2485號卷第7 頁）。
    (四)由上述各節參互佐證，足認被告首開自白確與事實相符，
      被告之犯行事證明確，洵堪認定。
二、對於被告辯解之判斷：
    (一)被告矢口否認恐嚇犯行，辯稱：案發當時伊已經喝醉，不
      知道說了什麼話、做了什麼事，且伊沒有恐嚇丙○○及乙○○○之意圖等語。
    (二)惟查：
      1.被告於案發時之所作所為，已經證人丙○○、乙○○○
        證述甚詳，有如前述。依被告及證人丙○○所陳，可知
        被告與丙○○本有感情糾紛，被告在主觀上又認為丙○○有不利於己之行為，為此屢次找丙○○談判解決，則
        被告於本案發生時再度為同一事由與丙○○發生爭執，
        酒後一時氣憤、口出恐嚇言語，實與常情無違，堪認前
        開證人所證情節合理而可採。是被告確有以加害他人生
        命之事恐嚇丙○○及乙○○○之客觀行為，應無疑問。
      2.證人丙○○、乙○○○固證稱被告身上有酒味，足證被
        告所言案發前有飲酒乙節屬實，然2 人亦證陳：被告說
        話清楚，還沒有達到不清醒程度（本院卷第30、36頁）
        。而由被告到達丙○○住處後，係將其車輛停放在丙○○所有之停車位上，自行搭乘電梯到達正確之樓層，在
        丙○○住處門口按門鈴，進而躺在該址門口等待丙○○
        出現，於丙○○返抵家門時出言質問，進而出手攻擊丙○○，同時稱呼乙○○○為「伯母」、表示要讓「你女
        兒」死等客觀情狀，益見被告尚可辨識丙○○之停車位
        、住處位置，清楚其目標為丙○○，並能按照自己之認
        知及意志而行為。是案發當時之被告，顯然未因飲酒而
        達於心神喪失或精神耗弱之程度。
      3.又按刑法上之恐嚇危害安全罪，並不以恐嚇之「意圖」
        為要件，只須行為人對自己「以加害生命、身體、自由
        、名譽、財產之事，恐嚇他人」之行為有所認識而為之
        ，具有「故意」，且其行為致生危害於他人之安全，即
        屬該當。被告有前開以加害丙○○生命之動作及言語恐
        嚇丙○○、乙○○○之行為，依當時情形，被告非心神
        喪失或精神耗弱之人，堪信其能認識自己之行為，而有
        恐嚇之故意，丙○○等人亦因其行為而心生恐懼，前已
        詳述。被告於案發時所為，既已與恐嚇罪之構成要件相
        符，縱其於案發之前並無恐嚇丙○○、乙○○○之意圖
        ，仍不能脫免其罪責。
      4.基上所述，被告所辯各節均不足據為對其有利之認定。
三、論罪科刑之理由：
    (一)被告所為，係犯刑法第305 條之恐嚇危害安全罪。
    (二)被告以手掐住丙○○脖子之同時，分別對丙○○及乙○○○出言恐嚇，其係以1 行為侵害2 被害人之法益，而犯2
      個恐嚇危害安全罪，為同種想像競合犯，應依刑法第55條
      規定從一重處斷。
    (三)審酌被告無前科，與丙○○為男女朋友關係，因談判分手
      事宜發生爭執，而對丙○○心生不滿，於酒後找丙○○理
      論之際，一時衝動犯下本案，除造成丙○○受傷，並使丙○○及與2 人爭執無關之乙○○○同感恐懼，破壞其等生
      活之安寧，犯後一再否認犯行，以酒後失控等辯詞推卸責
      任，於審理中仍稱：受懲罰就不要做人好了、電視上的摔
      角都說要逼死對方也算是恐嚇云云（本院卷第39頁），依
      舊態度強硬，亦始終未親自對被害人表示歉意，顯然對其
      行為欠缺悔意，及其生活狀況、智識程度及公訴人求刑等
      一切情狀，量處如主文所示之刑，並諭知易科罰金之折算
      標準。
    (四)公訴人於本院審理時另稱：被告於95年5 月5 日以電話對
      丙○○稱「你母親在哪裡工作，你女兒在哪裡讀書我都知
      道」、「我要讓你死，我再去自殺」等語，恐嚇丙○○致
      生危害於安全，起訴之犯罪事實應予擴張等語。惟查：此
      部分事實除證人丙○○之證詞外，並無其他積極證據可佐
      ，被告復予否認，是無從確認被害人之陳述與事實相符，
      被告之犯罪尚屬不能證明。惟公訴人認此部分與前開經本
      院論罪科刑部分具有連續犯之裁判上一罪關係，爰不另為
      無罪之諭知，併此敘明。
四、適用之法律：
    (一)刑事訴訟法第452 條、第299 條第1 項前段。
    (二)刑法第305 條、第55條、第41條第1 項前段。
    (三)罰金罰鍰提高標準條例第1 條前段、第2 條。
本案經檢察官石東超到庭執行職務。
中    華    民    國    95    年    6     月    16    日
                  刑事第一庭    審判長法  官  劉興浪
                                      法  官  蔡志宏
                                      法  官  羅貞元
以上正本證明與原本無異。
如不服本判決，應於判決送達後10日內向本院提出上訴狀（應抄
附繕本）。告訴人或被害人如對於本判決不服者，應具備理由請
求檢察官上訴，其上訴期間之計算係以檢察官收受判決正本之日
期為準。
                                      書記官  劉秋雯
中    華    民    國    95    年    6     月    16    日
附錄本判決論罪科刑法條：
中華民國刑法第305條
以加害生命、身體、自由、名譽、財產之事，恐嚇他人致生危害
於安全者，處 2 年以下有期徒刑、拘役或 300 元以下罰金。


司法院資訊處製作；財團法人民間司法改革基金會備份。
